# 或有事项的披露问题

提问人：蓝调的胖头鱼 时间：2012-02-01 15:03:24
第十五条在涉及未决诉讼、未决仲裁的情况下，按照本准则第十四条披露全部或部分信息预期对企业造成重大不利影响的，企业无须披露这些信息，但应当披露该未决诉讼、未决仲裁的性质，以及没有披露这些信息的事实和原因。
请问怎么理解这段话的立法者的用意和初衷？感觉上市公司滥用准则中的豁免条款，以保护商业秘密为借口，隐藏了财务风险，使投资者无法对公司作出准确判断。例如，在因担保引起的诉讼案例中，大多数上市公司只披露未决诉讼的原因，对可能产生的影响只字未提，而这些信息对于投资者而言是十分重要的。

回答人：chenyiwei
从准则制定机构的角度而言，为了保护商业秘密，以及防止企业的利益因过度披露受到损害，有必要规定一定的豁免条款和弹性。这一豁免条款如何避免滥用，一方面要对此类情况下信息披露到何种程度，形成一项约定俗成的惯例，并得到使用者、编制者、审计师和监管机构等各方的共同认可；其次就是要通过加强监管。 我个人始终不赞同为了防范此类问题而出台像当年的财会[2001]64号文那样过于一刀切的规定，压缩本应赋予企业和审计师的专业判断空间。